【裁判字號】    89,聲再,266
【裁判日期】    890509
【裁判案由】    違反臺灣省內菸酒專賣暫行條例聲請再審
【裁判全文】
臺灣高等法院臺中分院刑事裁定                    八十九年度聲再字第二六六號
    再審聲請人
    即受判決人  甲○○
右列聲請人因違反台灣省內煙酒專賣暫行條例案件，對於本院八十九年度上易字第七
○六、七○七號中華民國八十九年五月九日確定判決（臺灣臺中地方法院八十八年度
訴字第二二五號、八十九年度訴緝字第一一號、臺灣臺中地方法院檢察署八十六年度
偵字第二四八○九號），聲請再審，本院裁定如左：
    主      文
再審之聲請駁回。
    理      由
一、本件再審聲請人甲○○（以下簡稱為聲請人）之再審聲請意旨略以：本案共犯王
    進利係向聲請人借錢週轉。因王進利曾以其向「國本製藥工業股份有限公司」購
    買之「杜高藥酒」偽貼「醉鬼酒」之標籤行銷，嗣後王進利無力返還向聲請人所
    借款項，而邀聲請參與，此為聲請人介入之始點。但聲請人對於過去王進利偽製
    「醉鬼酒」部分，全未參與，故就王進利偽製完成部分，並無共犯可言，亦不能
    以警方曾於聲請人在台中市○○路之房屋扣得上開偽製之「醉鬼酒」，即認定聲
    請人就王進利已偽製「醉鬼酒」部分，與王進利有共犯關係。且依通訊監聽錄音
    譯文所示，亦可證明聲請人是在王進利邀請入股參與偽製「醉鬼酒」之後，才始
    聯絡商標之印製等工作。原確定判決對錄音譯文之實際內容並未調查，故與未經
    調查或發見無異。而該錄音議文所載內容如經仔細調查，即可發現聲請人雖有參
    與上開事項，但僅參與「預備」之部分，並非先前已偽製之部分。又扣案之偽製
    「醉鬼酒」雖在聲請人之屋內扣得，但此係王進利為擔保返還借款所提出之質押
    物，而受判決人持有該等偽製之「醉鬼酒」，既未基於販賣之故意而持有，自與
    販賣罪之構成要件有間，依照台灣省內煙酒專賣暫行條例第三十九條第六款之規
    定，此僅得處以罰鍰而已，原確定判決對此部分從未斟酌，自與事實不符。上開
    證據於鈞院（即本院）判決前，未經發現，更不及調查審酌，如經調查審酌，足
    以動搖原確定判決，並足認聲請人應受無罪之判決，爰依刑事訴訟法第四百二十
    條第一項第六款之規定，提起本件再審之聲請。
二、惟按刑事訴訟法第四百二十條第一項第六款所謂發現確實之新證據，固非以絕對
    不需經過調查程序條件，然必需就新證據之本身形式上觀察，並無顯著之瑕疵，
    可以認為足以動搖原確定判決者而言。又此項證據必須在事實審法院判決前已經
    存在，當時未能援用審酌，至其後始行發現，或係審判時未經注意之證據，且能
    認定原確定判決所認定之事實為錯誤者而言。經查：本件聲請人雖以前開情詞提
    起本件再審之聲請（聲請人曾以嗣後發現存證信函等其他理由聲請再審，經本院
    八十九年度聲再字第二四八號刑事裁定駁回其再審之聲請確定），惟聲請人辯稱
    王進利欠伊一千餘萬元，故將被查扣之假「醉鬼酒」質押在伊處作為擔保，何以
    不足採信，又依據附於偵查卷宗之監聽錄音譯文內容，何以足以認定聲請人曾與
    王進利二人共謀以杜高藥酒冒充進口「醉鬼酒」販售牟利，本案前開原確定判決
    ，均已於判決理由中加以論述審酌。此有聲請人所提出之前開確定判決附卷可稽
    ，此尚非當時未能援用審酌，至其後始行發現，或係審判時未經注意之證據。本
    件聲請人所提出之證據，由其本身形式上觀察，亦非可以認為足以動搖原確定判
    決之基礎。其所提起本件再審之聲請，非有理由，應予駁回。
三、據上論斷，應依刑事訴訟法第四百三十四條第一項裁定如主文。
中      華      民      國      九十       年     二     月    二十七   日
                                    臺灣高等法院臺中分院刑事第三庭
                                          審判長法  官  方  艤  駐
                                                法  官  胡  忠  文
                                                法  官  廖  柏  基
右正本證明與原本無異。
不得抗告。
                                                書記官  柯  孟  伶
中      華      民      國      九十       年     三     月     五      日
                                                                        Ｃ


司法院資訊處製作；財團法人民間司法改革基金會備份。
